# 请教陈版主关于预计负债的理解，非常感谢！

提问人：sunnu 时间：2021-06-10 19:26:47
陈版主，我公司从供应商购买模具，同时会从客户拿到模具补偿款。如果在项目成立初期，就能够预估到所有购买成本将会大于客户补偿金额，那么是否应该在项目初期就预提这部分差异（购买成本-补偿款）损失？还是等所有成本和补偿款发生后才计提这部分损失？换句话说，在项目什么阶段预提这部分损失更为合理呢？购买模具可能是分步购买，从客户收款也可能是陆续收到。感谢陈版主多年来对坛友们的支持和帮助！
购买模具分录：
借：客户模具资产
贷：其他应付款
客户补偿分录：
借：其他应收款
贷：客户模具负债

回答人：chenyiwei
这需要对你公司的业务模式进行分析，确定你公司支付的模具款超出客户补偿款的部分能否通过其他方式收回，例如通过后续向该客户销售使用该模具生产的产品所获得的毛利。
如果预计模具投资难以全部收回的，则应就差额计提资产减值准备，而不是确认预计负债。
参考：《中审众环研究 2020 》之“问题2-1-37（汽车零部件厂商受整车厂委托开发模具（所有权属于整车厂）的会计处理）”。